【裁判字號】    92,易,841
【裁判日期】    920408
【裁判案由】    毒品危害防制條例
【裁判全文】
臺灣臺中地方法院刑事判決                          九十二年度易字第八四一號
    公  訴  人  臺灣臺中地方法院檢察署檢察官
    被      告  甲○○
右列被告因毒品危害防制條例案件，經檢察官提起公訴（九十二年度毒偵緝字第二四
號），本院判決如左：
    主  文
甲○○施用第二級毒品，累犯，處有期徒刑陸月，如易科罰金，以佰元折算壹日。
    事  實
一、甲○○曾因違反麻醉藥品管理條例案件，於民國八十二年五月十八日為臺灣高等
    法院臺中分院判處有期徒刑六月確定，於同年七月十四日易科罰金執行完畢；又
    因違反麻醉藥品管理條例案件，於八十四年九月十五日為臺灣高等法院臺中分院
    判處有期徒刑七月確定；及因違反肅清煙毒條例案件，於八十五年一月六日為本
    院判處有期徒刑二年四月確定；嗣經定應執行刑為二年九月確定，送監執行後，
    於八十五年八月十日假釋付保護管束，指揮書執畢日為八十七年四月十四日。再
    經撤銷假釋，應執行殘刑一年八月四日，而於八十七年八月二十七日送監執行，
    指揮書執畢日為八十九年五月十三日；又因違反藥事法案件，於八十七年六月六
    日為臺灣高等法院臺中分院判處有期徒刑五月確定，並接續前案之執行，而於八
    十九年九月二十一日執行完畢。甲○○又因施用毒品案件，經檢察官起訴後，因
    毒品危害防制條例於八十七年五月二十日條正公布，並於同年月二十二日生效，
    而由臺灣高等法院臺中分院依職權裁定將甲○○送勒戒處所觀察、勒戒後，認無
    繼續施用毒品傾向，而經該院於八十七年十一月二十六日以八十七年度上訴字第
    一七八七號為免刑判決確定；詎其於經免刑判決後，五年內，復基於施用第二級
    毒品安非他命之犯意，於九十一年二月二日上午七時許，在臺中市○○路一八七
    號住處，以自製吸食器（未扣案）燒烤第二級毒品安非他命方式，施用第二級毒
    品安非他命一次。嗣於九十一年二月二日晚上九時許，在上址為警當場查獲，經
    採其尿液送檢驗呈安非他命陽性反應；經檢察官向本院聲請觀察、勒戒，而依本
    院九十一年八月六日九十一年度毒聲字第二一四八號裁定將甲○○送勒戒處所觀
    察、勒戒後，認有繼續施用毒品之傾向。
二、案經臺中縣警察局霧峰分局報請臺灣臺中地方法院檢察署檢察官偵查起訴。
    理  由
一、右揭事實，業據被告甲○○於本院審理時坦承不諱，且被告為警查獲時所採之尿
    液經送檢驗，亦確呈安非他命陽性反應，有臺中縣衛生局檢驗尿水報告書一件附
    卷可稽，應認被告之自白與事實相符，而得為證據；又被告前因施用毒品案件，
    經檢察官起訴後，因毒品危害防制條例於八十七年五月二十日條正公布，並於同
    年月二十二日生效，而由臺灣高等法院臺中分院依職權裁定將被告送勒戒處所觀
    察、勒戒後，認無繼續施用毒品傾向，而經該院於八十七年十一月二十六日以八
    十七年度上訴字第一七八七號為免刑判決確定，有該刑事判決、臺灣臺中地方法
    院檢察署刑案資料查註紀錄表及臺灣高等法院被告全國前案紀錄表各一件在卷可
    稽；被告於經免刑判決後，五年內再犯本件毒品危害防制條例第十條之罪，經檢
    察官向本院聲請送觀察、勒戒後，認有繼續施用毒品傾向，有本院九十一年毒聲
    字第二一四八號裁定及臺灣臺中看守所附設勒戒所九十二年二月十七日中所正衛
    字第０九二００００六二號函送之證明書在卷可參；本件事證明確，被告犯行洵
    堪認定，應依法論科。
二、核被告所為，係犯毒品危害防制條例第十條第二項施用第二級毒品罪；其施用第
    二級毒品前持有之低度行為，為其後施用之高度行為所吸收，不另論罪；被告曾
    因違反麻醉藥品管理條例案件，於八十四年九月十五日為臺灣高等法院臺中分院
    判處有期徒刑七月確定；及因違反肅清煙毒條例案件，於八十五年一月六日為本
    院判處有期徒刑二年四月確定；嗣經定應執行刑為二年九月確定，送監執行後，
    於八十五年八月十日假釋付保護管束，指揮書執畢日為八十七年四月十四日。又
    經撤銷假釋，應執行殘刑一年八月四日，而於八十七年八月二十七日送監執行；
    及因違反藥事法案件，於八十七年六月六日為臺灣高等法院臺中分院判處有期徒
    刑五月確定，並接續前案之執行，而於八十九年九月二十一日執行完畢，有臺灣
    臺中地方法院檢察署刑案資料查註紀錄表及臺灣高等法院被告全國前案紀錄表各
    一件在卷可稽，其受有期徒刑執行完畢後，五年以內再犯本案有期徒刑以上之罪
    ，為累犯，應依刑法第四十七條規定加重其刑。爰審酌被告犯罪之動機、目的、
    手段、本件犯罪之情節及其施用毒品次數，及施用毒品犯罪具有自戕性格，並坦
    承犯罪之犯後態度尚稱良好等一切情狀，量處如主文所示之刑，並諭知易科罰金
    之折算標準，以示懲儆。又被告施用第二級毒品安非他命所使用之自製吸食器，
    並未扣案，且又非屬違禁物或專供施用毒品之器具，爰不為沒收之諭知，附此敘
    明。
據上論斷，應依刑事訴訟法第二百九十九條第一項前段，毒品危害防制條例第十條第
二項、第二十條第三項前段，刑法第十一條前段、第四十七條、第四十一條第一項前
段，罰金罰鍰提高標準條例第二條，判決如主文。
中      華      民      國      九十二      年    四    月      八      日
        臺灣臺中地方法院刑事第一庭
                                        法  官  林  源  森
右正本證明與原本無異
如不服本判決，應於收受本判決後十日內向本院提出上訴書狀，其未敘述上訴理由者
，並得於提起上訴後十日內向本院補提理由書狀（均須按他造當事人之人數附繕本）
「切勿逕送上級法院」
                                        書記官
中      華      民      國      九十二      年    四    月      九      日
附錄本案論罪科刑法條全文：
毒品危害防制條例第十條第二項
施用第二級毒品者，處三年以下有期徒刑。


司法院資訊處製作；財團法人民間司法改革基金會備份。
